【裁判字號】    99,訴,302
【裁判日期】    990430
【裁判案由】    搶奪
【裁判全文】
臺灣桃園地方法院刑事判決               99年度訴字第302號
公  訴  人  臺灣桃園地方法院檢察署檢察官
被      告  乙○○
上列被告因搶奪案件，經檢察官提起公訴（98年度偵字第27335
號），被告於準備程序中，就被訴事實為有罪之陳述，經告知簡
式審判程序意旨，聽取當事人意見後，本院裁定行簡式審判程序
，判決如下：
    主  文
乙○○意圖為自己不法之所有，而搶奪他人之動產，累犯，處有
期徒刑壹年貳月。
    事  實
一、乙○○於(1)87年間，因施用毒品案件，經本院以87年度毒聲
    字第2637號裁定送觀察、勒戒，認無繼續施用毒品之傾向，
    於87年12月16日執行完畢釋放出所，並經臺灣桃園地方法院
    檢察署檢察官以87年度偵字第15859號為不起訴處分確定；
    (2)於89年間，即前揭觀察、勒戒執行完畢釋放後5年內，因
    施用毒品案件，經本院以89年度毒聲字第3072號裁定送觀察
    、勒戒，認有繼續施用毒品之傾向，經本院以89年度毒聲字
    第3545號裁定令入戒治處所施以強制戒治，經本院以89年度
    毒聲字第7502號裁定停止強制戒治，嗣經本院以90年度毒聲
    字第1225號裁定撤銷停止戒治，於90年11月28日強制戒治期
    滿執行完畢，該次施用毒品犯行並經本院以89年度壢簡字第
    897號判決判處有期徒刑5月確定；(3)於93年間，因施用毒品
    案件，經本院以93年度壢簡字第528號判決判處有期徒刑6
    月確定，於94年4月4日刑期期滿執行完畢；(4)於93年間，因
    因加重竊盜案件，經本院以93年度訴字第1012號判決判處有
    期徒刑1年6月確定；(5)於93年間，因連續施用第二級毒品，
    經本院以94年度易字第34號判決判處有期徒刑8月確定；(6)
    於94年間，因持有第一級毒品案件，經本院以94年度壢簡字
    第256號判決判處有期徒刑3月確定；(7)於94年間，因施用第
    二級毒品，經本院以95年度易字第44號判決判處有期徒刑10
    月確定；(8)於94年間，因竊盜案件，經本院以94年度易字第
    1326號判決判處有期徒刑9月確定。前開(4)(5)(6)各罪經本院
    96年度聲減字第1985號減刑並定應執行為有期徒刑1年2月確
    定，於97年4月11日縮短刑期執行完畢。
二、乙○○猶不知悔改，為購買毒品施用，竟意圖為自己不法所
    有，於98年11月16日上午10時30分許，在桃園縣楊梅鎮○○
    街61號住處，向其母甲○○○伸手要錢，為其母所拒，乙○
    ○一怒之下，趁彭李月金不及防備之際，徒手搶奪彭李月金
    口袋內之新臺幣（下同）8,000元後逃逸。嗣經甲○○○報
    警，於同日上午10時35分許，在桃園縣楊梅鎮○○路與中華
    街口逮捕乙○○，並起獲乙○○得手後購買毒品施用所餘之
    贓款1,000元。
三、案經桃園縣政府警察局楊梅分局報告臺灣桃園地方法院檢察
    署檢察官偵查起訴。
    理  由
一、按除被告所犯為死刑、無期徒刑、最輕本刑為3 年以上有期
    徒刑之罪或高等法院管轄第一審案件者外，於第一次審判期
    日前之準備程序進行中，被告先就被訴事實為有罪之陳述時
    ，審判長得告知被告簡式審判程序之旨，並聽取當事人、代
    理人、辯護人及輔佐人之意見後，裁定進行簡式審判程序，
    刑事訴訟法第273條之1第1項定有明文。經核本案被告乙○
    ○所犯均係死刑、無期徒刑、最輕本刑為3年以上有期徒刑
    以外之罪，其於準備程序中就被訴事實為有罪之陳述，經
    法官告知簡式審判程序之旨，並聽取公訴人、被告之意見後
    ，本院爰依首揭規定，合議裁定由受命法官獨任進行簡式審
    判程序，合先敘明。
二、訊據被告乙○○就上揭犯罪事實於本院審理時坦承不諱，核
    與證人即其母甲○○○於警詢指述及偵查中證述情節相符（
    見偵卷第17、18、38、39頁），復有桃園縣政府警察局楊梅
    分局扣押筆錄、扣押物品目錄表、贓物認領保管單各1份（
    見偵卷第19至23頁）、查獲照片1張（見偵卷第25頁）等附
    卷可查，足認被告之自白與事實相符，堪以採信。綜上，本
    案事證明確，被告犯行已堪認定，應依法論科。至被告搶奪
    其母甲○○○之原因係為購買毒品一事，業經被告於本院審
    理時所自承在卷（見本院訴字卷第20及其反面頁），是公訴
    意旨認被告因積欠債務而遭債主催討等語，容有誤會，附此
    陳明。
三、核被告所為，均係犯刑法第325條第1項之搶奪罪。被告有事
    實欄一所載之有期徒刑科刑、執行紀錄，此有臺灣高等法院
    被告前案紀錄表1份在卷可憑（見本院訴字卷第3至13頁），
    其於有期徒刑執行完畢後，5年內故意再犯本案有期徒刑以
    上之罪，為累犯，應依刑法第47條第1項之規定，加重其刑
    。爰審酌被告正值青壯，不思努力以正當勞力謀生，而長期
    沈溺在毒品世界中，致使其母無法管教，屢屢造成家中困擾
    ，且因缺錢購買毒品施用，竟向其母搶奪財物，大逆不道，
    不宜寬縱，惟念其犯後坦承，尚知悔悟，態度良可，所剩餘
    之贓款1,000元業經其母領回，贓物認領保管單1份在卷可稽
    （見偵卷第19頁），並兼衡其犯罪之動機、目的、手段、所
    生危害等一切情狀，量處如主文所示之刑。公訴人求處被告
    有期徒刑1年6月，依前開說明，尚嫌過重，難依所請。
據上論斷，應依刑事訴訟法第273條之1第1項、第299條第1 項前
段，刑法第325條第1項、第47條第1項，判決如主文。
本案經檢察官簡方毅到庭執行職務。
中    華    民    國    99    年    4     月    30    日
                  刑事第十一庭    法  官  汪曉君
以上正本證明與原本無異。
如不服本判決，應於判決送達後10日內向本院提出上訴狀（應附
繕本），其未敘述上訴理由者，應於上訴期間屆滿後20日內補提
理由書狀於本院，上訴於臺灣高等法院。
                                  書記官  楊晴文
中    華    民    國    99    年    4     月    30    日
附錄本案論罪科刑法條
刑法第325條第1項
意圖為自己或第三人不法之所有，而搶奪他人之動產者，處6 月
以上5年以下有期徒刑。

司法院資訊處製作；財團法人民間司法改革基金會備份。
